【裁判字號】    89,交易,18
【裁判日期】    890615
【裁判案由】    過失傷害
【裁判全文】
臺灣屏東地方法院刑事判決                          八十九年度交易字第一八號
    公  訴  人  臺灣屏東地方法院檢察署檢察官
    被      告  乙○○
右列被告因過失傷害案件，經檢察官提起公訴（八十八年度偵字第七二三○號、第七
四六三號），本院判決如左：
    主  文
乙○○因過失傷害人致重傷，處有期徒刑肆月，如易科罰金，以佰元折算壹日。
    事  實
一、乙○○於民國八十八年七月二十九日下午九時五十五分許，駕駛車牌號碼ＰＨＦ
    ─六六○號重型機車，由屏東縣麟洛鄉往屏東市方向行駛，途經屏東市○○路與
    民生路六十一巷口之無號誌交岔路口時，本應注意按當地最高速限四十公里以下
    之速度行駛，並減速慢行，作隨時停車之準備，且依當時情形，又無不能注意之
    情事，乃竟未注意遵守上揭速率限制並減速慢行，而以時速五十公里之速度行駛
    ，適有甲○騎乘車牌號碼ＰＡＦ─八四三號重型機車，亦未依規定左轉，致乙○
    ○剎車不及，撞及甲○騎乘前揭機車之前輪處後倒地，並因而使甲○之左小腿足
    踝斷離，毀敗一肢之機能。乙○○於事故發生後，即央請路人報案，並於警方據
    報趕至現場，尚不知何人為肇事者前，向警方自承為肇事者，並接受裁判。
二、案經甲○訴由屏東縣警察局屏東分局報請臺灣屏東地方法院檢察署檢察官偵查起
    訴。
    理  由
一、訊據被告乙○○固不否認其有於前揭時地駕車肇事，並撞傷告訴人之事實，惟否
    認其有過失，辯稱其於肇事地點並未超速行駛云云。惟查右揭事實，業據告訴人
    甲○指訴綦詳，復有道路交通事故調查報告表一紙在卷足憑，參以被告於警訊時
    供稱：案發時係以時速五十公里之速度行駛於甲○之後，兩車距離約有四至五公
    尺，於甲○要左轉到對面民生路六十巷方向時，因閃避不及，撞及甲○所騎乘之
    機車等語，足證被告顯有超速行駛，且行至交岔路口復未予減速之情事。
二、按汽車（含機器腳踏車）行車速度，應依標誌之規定；又行經無號誌之交岔路口
    時，應減速慢行，作隨時停車之準備。道路交通安全規則第九十三條第一項本文
    及第一項第四款分別定有明文。經查本案肇事路段之速限為每小時四十公里，且
    係無號誌之交岔路口，業於卷附道路交通事故調查報告表一紙記載明確；而被告
    乙○○於行經肇事路段時，本應注意遵守前揭規定駕駛，且並無不能注意之情事
    ，惟竟疏未注意，而以每小時五十公里之速度行駛於告訴人甲○之後，致閃避不
    及，撞及正欲駕車左轉之甲○，被告有過失甚明。本案經送台灣省高屏澎區車輛
    行車事故鑑定委員會及台灣省車輛行車事故覆議鑑定委員會鑑定結果，亦持相同
    見解，茲有該兩會八十八年十二月十七日高屏澎鑑字第一七九六號函及八十九年
    五月五日府覆議字第八九八九號函所附鑑定書在卷可資佐證。次查，告訴人受有
    如事實欄所載之傷害，有卷附健生醫院診斷證明書一紙足憑，而該傷害係因前開
    事故發生所造成，亦有卷附道路交通事故調查報告表一紙及現場照片十四張可資
    佐證，是告訴人所受傷害，與被告之過失行為間，顯有相當因果關係。末按，汽
    車（包含機器腳踏車）左轉彎時，應距交岔路口三十公尺前顯示方向燈或手勢，
    並於行至交岔路口中心處左轉，道路交通安全規則第一百零二條對此定有明文，
    惟由卷附道路交通事故調查報告表所繪現場圖之兩車倒地位置及刮地痕達五點二
    公尺，並未至交岔路口中心處以觀，告訴人甲○對於本件事故之發生應亦同有未
    依規定左轉之過失。然被告之過失行為既為造成告訴人受傷之原因，其即應負刑
    事責任，不得藉此豁免罪責。是本件事證已臻明確，被告犯行洵堪認定，應依法
    論科。
三、本件被告乙○○駕車肇事，致告訴人左小腿足踝斷離，毀敗一肢之機能，核其所
    為，係犯刑法第二百八十四條第一項後段之過失傷害致重傷罪。末查，被告於肇
    事後，在其上開犯行未為任何有偵查犯罪職權之公務員知悉前，央請路人向警方
    報案，並對到場之警員報明自己為肇事人，嗣並接受裁判，業據其供明在卷，是
    被告既已向該管公務員申述犯罪事實，而不逃避接受裁判，合於刑法第六十二條
    前段所定對於未發覺之犯罪自首而接受裁判之要件，應依該條規定減輕其刑。爰
    審酌被告素行良好、未有前科，被告過失之程度，迄今尚未與告訴人達成和解，
    惟告訴人就本件車禍之發生亦有疏失，及告訴人所受損害甚重等一切情狀，量處
    如主文所示之刑，並諭知易科罰金之折算標準。
據上論斷，應依刑事訴訟法第二百九十九條第一項前段，刑法二百八十四條第一項後
段、第六十二條前段、第四十一條，罰金罰鍰提高標準條例第一條前段、第二條，判
決如主文。
本案經檢察官楊挺宏到庭執行職務。
中      華      民      國      八十九      年      六    月    十五    日
                                      臺灣屏東地方法院交通法庭
                                          審判長法  官  潘  正  屏
                                                法  官  莊  鎮  遠
                                                法  官  王  以  齊
右正本證明與原本無異。
對於本判決如有不服應於收受送達後十日內向本院提出上訴書狀上訴於台灣高等法院
高雄分院並按他造當事人之人數附具繕本。
                                                書記官  林  天  化
中      華      民      國      八十九      年      六    月   十五    日
附錄本判決論罪之法條：
刑法二百八十四條第一項
因過失傷害人者，處六月以下有期徒刑、拘役或五百元以下罰金。致重傷者，處一年
以下有期徒刑、拘役或五百元以下罰金。


司法院資訊處製作；財團法人民間司法改革基金會備份。
